【裁判字號】    92,易,690
【裁判日期】    920520
【裁判案由】    加重竊盜
【裁判全文】
臺灣臺中地方法院刑事判決                          九十二年度易字第六九○號
    公  訴  人  臺灣臺中地方法院檢察署檢察官
    被      告  乙○○
右列被告因加重竊盜案件，經檢察官提起公訴（九十一年度偵字第一九二二九號），
本院判決如左：
    主  文
乙○○無罪。
    理  由
一、公訴意旨略以：被告乙○○意圖為自己不法之所有，於民國九十一年九月二十七
    日十六時三十分許，在臺中縣霧峰鄉○○村○○路一之一號旁，以自備之螺絲起
    子、萬能鉗及鈑手竊取被害人甲○○所有車牌號碼ＬＧ－○一一九號自小客車內
    之音響喇叭二個，而認被告涉犯刑法第三百二十一條第一項第三款之加重竊盜罪
    嫌云云。
二、按犯罪事實應依證據認定之，無證據不得推定其犯罪事實。又不能證明被告犯罪
    者，應諭知無罪之判決，刑事訴訟法第一百五十四條、第三百零一條第一條分別
    定有明文。又認定不利於被告之事實，須依積極證據，苟積極證據不足為不利於
    被告事實之認定時，即應為有利於被告之認定，更不必有何有利之證據（最高法
    院三十年上字第八一六號判例參照）。又按刑法上之竊盜罪，係竊取他人所持有
    之物為成立要件，即指於違反他人意願之客觀情形下，就他人對動產所原有之持
    有狀態加以瓦解並從新建立支配管領力之行為（最高法院十九年上字第一六七三
    判例參照）。
三、本件公訴人認被告乙○○涉犯刑法第三百二十一條第一項第三款之加重竊盜罪嫌
    ，無非以右揭時地竊盜事實，業據被告供認不諱，並有贓物認領保管收據一紙、
    照片四幀附卷及前開犯罪工具扣案可稽，為其主要論據。訊據被告乙○○固不否
    認曾於前開時、地取走上揭物品，惟其否認有竊盜犯行，辯稱：那部車是舊的，
    已經被人拆解，看起來是遭人丟棄之物，伊並無竊盜之意思等語。經查：被告所
    竊取之上開物品係於車牌號碼ＬＧ－○一一九號自小客車中取得，而依卷附之現
    場照片四幀觀之，該汽車係遭人棄置於河床邊，未懸掛車牌，外型甚為破舊，四
    個輪胎及輪圈均已不見，全部車身係以石頭墊起，從外觀上依社會通念判斷，可
    認係遭人棄置之物，而處於無人持有之狀態。而該車亦確係失竊後遭人棄置於該
    處，此業據證人即該汽車所有人甲○○於警訊中陳明該車係於九十一年七月二十
    七日下午十六時許，在臺中市○區○○○路失竊等語無訛，並有車輛失竊、車牌
    失竊資料個別查詢報表－查詢車輛認可資料一紙及贓物認領保管單一紙附卷可稽
    。則依上揭說明，本件被告所竊取之物品，係為脫離本人持有之物，於被竊當時
    ，顯係處於無人持有之狀態，是被告並未破壞他人之持有狀態，其所為與竊盜罪
    之構成要件不符。從而，被告上開所辯，應屬可信，本件公訴人所舉之證據，不
    足以證明被告確有竊盜犯行，此外，本院復查無任何積極事證足認被告有何公訴
    人所指之犯行，依照首揭法條及判例意旨，不能證明被告犯罪，依法應諭知無罪
    之判決。
四、至被告乙○○所為，依上揭說明，係涉犯刑法第三百三十七條之侵占其他離本人
    所持有之物犯行，此部分犯行，應由檢察官另為適法之處理（司法院（七三）廳
    刑（一）字第六○三○函復臺灣高等法院研究意見認竊盜與侵占遺失物之基本事
    實不同，法院不得變更起訴法條加以判決），附此敘明。
據上論斷，應依刑事訴訟法第三百零一條第一項，判決如主文。
本案經檢察官劉志文到庭執行職務。
中      華      民      國    九十二    年      五      月     二十     日
                              臺灣臺中地方法院刑事第六庭
                                  審判長法  官  梁 堯 銘
                                        法  官  莊 深 淵
                                        法  官  洪 堯 讚
右正本證明與原本無異。
如不服本判決，應於送達後十日內向本院提出上訴狀（須附繕本），上訴於臺灣高等
法院臺中分院。
                                        書記官
中      華      民      國    九十二    年      五      月     二十     日


司法院資訊處製作；財團法人民間司法改革基金會備份。
